# 老准则下,同一控制下的合并业务中的处置方

提问人：很白很白 时间：2013-04-18 20:50:54
集团公式仍然使用企业会计制度.A为母公司,B为子公司,C为孙子公司. 本年中B将C出售给A. A支付的对价高于处置日C的所有者权益账面价值. 请问对于差额,B公司应如何处理? 先谢过了.

回答人：chenyiwei
正常处理，确认为投资处置收益即可，没有需计入资本公积的规定。 原制度下只要求上市公司将不公允的关联交易差价计入资本公积。

提问人：kuangdachenxin 时间：2017-04-08 19:20:01
请教陈版，老准则下是否会因此产生递延所得税资产？ 如果产生了，在新准则下将该长投处置给非关联方，应如何处理该递延所得税资产？按首次执行日准则，将未摊销完的“长期股权投资差额”，调整了留存收益。

回答人：chenyiwei
老准则下采用应付税款法的企业是绝大多数，不会产生递延税款借项或贷项。